【裁判字號】    97,抗,117
【裁判日期】    970221
【裁判案由】    本票裁定
【裁判全文】
臺灣臺北地方法院民事裁定               97年度抗字第117號
抗  告  人  乙○○
相  對  人  甲○○
上列抗告人因與相對人間聲請本票准許強制執行事件，抗告人對
於中華民國96年12月24日本院所為之96年度票字第81994號民事
裁定提起抗告，本院裁定如下：
    主  文
抗告駁回。
抗告程序費用新台幣壹仟元由抗告人負擔。
    理  由
一、按執票人向本票發票人行使追索權時，得聲請法院裁定後強
    制執行，票據法第123條定有明文；次按本票執票人，依票
    據法第123條規定，聲請法院裁定許可對發票人之強制執行
    ，係屬非訟事件，此項聲請之裁定，及抗告法院之裁定，僅
    依非訟事件程序，就本票形式上之要件是否具備予以審查為
    已足，並無確定實體上法律關係存否之效力，如發票人就票
    據債務之存否有爭執時，應由發票人提起確認之訴，以資解
    決（最高法院57台抗字第76號、56年台抗字第714號判例意
    旨參照）。又發票人如主張執票人未為提示，依票據法第
    124條準用同法第95條但書之規定，應由其負舉證之責。最
    高法院84年度台抗字第22號裁判意旨參照。
二、本件相對人主張：其執有抗告人為發票人，均於民國91年10
    月11日簽發之本票共2紙，內載金額皆為新台幣（下同）15
    萬元共計30萬元，付款地未載，利息按年息20%，到期日94
    年1 月11日，並免除作成拒絕證書，詎到期後經提示未獲付
    款，依票據法第123條聲請裁定許可強制執行等情，已據提
    出本票二紙為證，原裁定予以准許，即無不合。
三、本件抗告意旨略以：系爭本票債權，抗告人自91年10月起迄
    94年1月間均有按月付息，嗣相對人默許抗告人延借至96年
    止，未經提示亦未事先告知即欲追索，抗告人一時措手不及
    ，並無拒償行為，況業經提供房屋設定抵押擔保此借款，逕
    行提訴有悖情理云云。惟按法院就本票裁定事件，僅就本票
    是否具備形式要件而為審查；本件原法院依非訟事件程序審
    查，認系爭本票並無欠缺本票應記載之事項，而為准予強制
    執行之裁定，經核並無違誤。抗告人僅空言主張執票人未為
    提示，惟未依法舉證以實其說，自難採信。至抗告人其餘所
    陳即使屬實，亦係實體法上之爭執，非本件非訟程序所得審
    究，依前揭判例意旨，應由抗告人另循民事訴訟程序以資解
    決；故抗告人執以指摘原裁定不當，非有理由，應予駁回。
四、據上論結，本件抗告為無理由，依非訟事件法第46條、第21
    條第2項、第24條第1項，民事訴訟法第495條之1第1項、第
    449 條第1項、第78條，裁定如主文。
中    華    民    國    97    年    2     月    21    日
                  民事第二庭  審判長法  官  黃蓓蓓
                                    法  官  蔡政哲
                                    法  官  吳淑惠
以上正本係照原本作成。
不得再抗告。
中    華    民    國    97    年    2     月    22    日
                                    書記官  蔡凱如


司法院資訊處製作；財團法人民間司法改革基金會備份。
